---
title: "107-2 大數據分析方法 作業一"
output: github_document
author: put your name here
---

搞不清楚各行各業的薪資差異嗎? 念研究所到底對第一份工作的薪資影響有多大? CP值高嗎? 透過分析**初任人員平均經常性薪資**- [開放資料連結](https://data.gov.tw/dataset/6647)，可初步了解台灣近幾年各行各業、各學歷的起薪。

## 比較103年度和106年度大學畢業者的薪資資料

### 資料匯入與處理
```{r dataload}
library(readr)
library(dplyr)
aaa103 <- read_csv("C:/Users/User/Desktop/bigdata/103aaa.csv")
aaa104 <- read_csv("C:/Users/User/Desktop/bigdata/104aaa.csv")
aaa105 <- read_csv("C:/Users/User/Desktop/bigdata/105aaa.csv")
aaa106 <- read_csv("C:/Users/User/Desktop/bigdata/106aaa.csv")

aaa103<-aaa103[,c(-3,-4,-5,-6,-7,-8,-9,-10)]#刪除不要欄位
aaa104<-aaa104[,c(-3,-4,-5,-6,-7,-8,-9,-10)]
aaa105<-aaa105[,c(-3,-4,-5,-6,-7,-8,-9,-10)]
aaa106<-aaa106[,c(-3,-4,-5,-6,-7,-8,-9,-10)]
for(i in c(1:6)){#把第1到7欄位的vector分別取出來
  aaa103[[i]]<-gsub("—|…|、|_","",aaa103[[i]])#把—和…取代成空字串
}
for(i in c(1:6)){
  aaa104[[i]]<-gsub("—|…|、|_","",aaa104[[i]])
}
for(i in c(1:6)){
  aaa105[[i]]<-gsub("—|…|、|_","",aaa105[[i]])
}
for(i in c(1:6)){
  aaa106[[i]]<-gsub("—|…|、|_","",aaa106[[i]])
}
```

### 106年度薪資較103年度薪資高的職業有哪些? 
```{r compare103106}
a103106<-inner_join(aaa103,aaa106,by="大職業別")#用inner_join合併兩資料框
a103106$兩年度薪資比例<-
  as.numeric(a103106$`大學-薪資.y`)/as.numeric(a103106$`大學-薪資.x`)#新增兩年度薪資比的欄位
a103106<-arrange(a103106,desc(兩年度薪資比例))#照大到小排序
b103106<-a103106[a103106$兩年度薪資比例>1,]#106年比103年大的
b103106<-na.omit(b103106)#刪除空紀錄
b103106$大職業別#職業名稱
head(b103106$大職業別,10)  #職業名稱(前10個) 
```
####感覺服務業普遍薪資提高很多


### 提高超過5%的的職業有哪些? 
```{r over5}
c103106<-a103106[a103106$兩年度薪資比例>1.05,]
c103106<-na.omit(c103106)
c103106$大職業別
```

### 主要的職業種別是哪些種類呢?
```{r mainType}
career<-c()
for(i in c(1:nrow(c103106))){
  career<-c(career,strsplit(c103106$大職業別,"-")[[i]][1])
}
knitr::kable(table(career))
```

## 男女同工不同酬現況分析

男女同工不同酬一直是性別平等中很重要的問題，分析資料來源為103到106年度的大學畢業薪資。

### 103到106年度的大學畢業薪資資料，哪些行業男生薪資比女生薪資多?
```{r male}
aaa103$`大學-女/男`<-as.numeric(aaa103$`大學-女/男`)#轉成數字型態
aaa103<-na.omit(aaa103)#刪除空紀錄
ratio103<-aaa103[aaa103$`大學-女/男`<100,]#大學-女/男=98 代表 女:男=98:100,男生薪資大於女生2
ratio103<-arrange(ratio103,`大學-女/男`)#照小到大排列,愈小表男生薪資比女生薪資大愈多

aaa104$`大學-女/男`<-as.numeric(aaa104$`大學-女/男`)
aaa104<-na.omit(aaa104)
ratio104<-aaa104[aaa104$`大學-女/男`<100,]
ratio104<-arrange(ratio104,`大學-女/男`)

aaa105$`大學-女/男`<-as.numeric(aaa105$`大學-女/男`)
aaa105<-na.omit(aaa105)
ratio105<-aaa103[aaa105$`大學-女/男`<100,]
ratio105<-arrange(ratio105,`大學-女/男`)

aaa106$`大學-女/男`<-as.numeric(aaa106$`大學-女/男`)
aaa106<-na.omit(aaa106)
ratio106<-aaa106[aaa106$`大學-女/男`<100,]
ratio106<-arrange(ratio106,`大學-女/男`)

compare<-rbind(ratio103,ratio104,ratio105,ratio106)
knitr::kable(compare)
knitr::kable(data.frame("top10_103年"=head(ratio103$大職業別,10),
                        "top10_104年"=head(ratio104$大職業別,10),
                        "top10_105年"=head(ratio105$大職業別,10),
                        "top10_106年"=head(ratio106$大職業別,10)))
```


### 哪些行業女生薪資比男生薪資多? 
```{r female}
ccc103<-aaa103
ccc103$`大學-女/男`<-as.numeric(ccc103$`大學-女/男`)#轉成數字型態
ccc103<-na.omit(ccc103)#刪除空紀錄
ratio103b<-ccc103[ccc103$`大學-女/男`>100,]#大學-女/男=101 代表 女:男=101:100,女生薪資大於男生1
ratio103b<-arrange(ratio103b,desc(`大學-女/男`))#照大到小排列,愈大表女生薪資比男生薪資大愈多


ccc104<-aaa104
ccc104$`大學-女/男`<-as.numeric(ccc104$`大學-女/男`)
ccc104<-na.omit(ccc104)
ratio104b<-ccc104[ccc104$`大學-女/男`>100,]
ratio104b<-arrange(ratio104b,desc(`大學-女/男`))


ccc105<-aaa105
ccc105$`大學-女/男`<-as.numeric(ccc105$`大學-女/男`)
ccc105<-na.omit(ccc105)
ratio105b<-ccc105[ccc105$`大學-女/男`>100,]
ratio105b<-arrange(ratio105b,desc(`大學-女/男`))


ccc106<-aaa106
ccc106$`大學-女/男`<-as.numeric(ccc106$`大學-女/男`)
ccc106<-na.omit(ccc106)
ratio106b<-ccc106[ccc106$`大學-女/男`>100,]
ratio106b<-arrange(ratio106b,desc(`大學-女/男`))

compare1<-rbind(c(2014,"","","","",""),head(ratio104b,10),
               head(ratio105b,10),head(ratio106b,10))
knitr::kable(compare1)
```

故女生薪資很少大於男生,103年還沒有任何職業符合的資料,是真的男女同工不同酬

## 研究所薪資差異

以106年度的資料來看，哪個職業別念研究所最划算呢 (研究所學歷薪資與大學學歷薪資增加比例最多)?
 
```{r grad}
ddd106<-aaa106
ddd106$研究大學比<-as.numeric(ddd106$`研究所及以上-薪資`)/as.numeric(ddd106$`大學-薪資`)
ddd106<-arrange(ddd106,desc(研究大學比))
head(ddd106$大職業別)
```
礦業及土石採取業-事務支援人員




## 我有興趣的職業別薪資狀況分析

### 有興趣的職業別篩選，呈現薪資
```{r like}
eee106<-aaa106
knitr::kable(eee106[eee106$大職業別=="資訊及通訊傳播業",c(2,3,5)])
```

### 這些職業別研究所薪資與大學薪資差多少呢？
資訊及通訊傳播業
```{r likeGrad}
pro<-as.numeric(eee106[eee106$大職業別=="資訊及通訊傳播業",5])
univisity<-as.numeric(eee106[eee106$大職業別=="資訊及通訊傳播業",3])
pro-univisity
```
研究所薪資比我想像中多很多,不過我還是不想念研究所,我怕我又耍廢,不如直接找工作

